# 关于处置子公司

提问人：清水 237 时间：2019-07-18 21:51:18
请教陈版，甲方年初注册标的公司（注册资本 10000 万）80% 股权，已实缴出资 1,000 万元，现在将其所持有 79.9% 的股权计 7,990 万元人民币认缴出资额（已实缴出资 1,000 万元，未实缴出资 6,990 万元）以1,500 万元人民币的价格转让给乙方，转让时标的公司净资产 200 万。
甲方账务处理：
1.个别报表层面：
借：银行存款 1500 万
贷：长期股权投资—成本 1000 万
投资收益 500 万
2. 合并层面
应确认的转让投资收益 = 转让价款-处置日享有子公司净资产份额 =1500-200*79.9%=1340.2
个别报表确认的转让投资收益与合并层面应确认的转让投资收益的差额为1340.2-500=840.2
合并层面调整投资收益分录如下：
借：长期股权投资 840.2
贷：投资收益 840.2
（ 1 ）这样处理是否正确？
（ 2 ）按此规定，甲方是否需要另外付 0.1% 股权的资本 10 万元（10000*0.1%）？

回答人：chenyiwei
1 、你对个别报表层面的处理基本合理。
2 、合并报表层面，由于保留的 10 万元出资额尚未实缴，因此需根据各方股东之间的约定合理确定所转让的股权对应的净资产份额，以合理计算股权处置损益。如果剩余股权实际享有权益的，需转为金融资产核算，并按处置日公允价值对该部分剩余权益予以重新计量并确认重新计量的损益。